【裁判字號】    98,上訴,299
【裁判日期】    991119
【裁判案由】    詐欺等
【裁判全文】
臺灣高等法院花蓮分院刑事判決         98年度上訴字第299號
上  訴  人
即  被  告  鄭仲儀
選任辯護人  簡燦賢律師
            吳秋樵律師
上列上訴人因詐欺等案件，不服臺灣花蓮地方法院98年度訴字第
217號中華民國98年9月22日第一審判決（起訴案號：臺灣花蓮地
方法院檢察署98年度偵字第1466號），提起上訴，本院判決如下
：
    主  文
原判決撤銷。
鄭仲儀犯如附表一所示之罪，各處如附表一所示之刑；應執行有
期徒刑貳年陸月，如易科罰金，以新台幣壹仟元折算壹日。
被訴如附表二所示犯行部分，均無罪。
    事  實
一、鄭仲儀於附表一所示之起標時間起自任會首，分別對外邀集
    如附表一所示6組互助會，每會均係新臺幣（下同）20,000
    元，採內標制，底標1,800元起，並由其主持互助會之開標
    及會款收取事宜。詎其因投資股票失當，造成嚴重虧損，週
    轉不靈，急需用款，竟意圖為自己不法之所有，基於詐欺取
    財及行使偽造準私文書之犯意，於附表一編號1至6所示各次
    冒標時間，在花蓮縣新城鄉○○村○○路10號之標會地點，
    利用投標時各會員並未實際到場，僅以電話通知、詢問之機
    會，或到場卻無法查證下，在標單上偽造如附表一編號1至6
    所示之冒標人及填寫金額參加投標，並持以參與競標而行使
    之（標單則於開標後由鄭仲儀丟棄而滅失致未能扣案），足
    以生損害於曾泰菖及其餘各活會會員，進而向曾泰菖及其他
    活會會員詐稱已分別由附表一編號1至6所示等人得標，使曾
    泰菖及其他活會會員因之陷於錯誤，繳交當月應繳會款予鄭
    仲儀，藉此詐得如附表一編號1至6各欄所示之金額。迨至民
    國97年11月間，鄭仲儀突然停標後，曾泰菖等互助會員相互
    查證後，始悉上情。
二、案經曾泰菖訴由臺灣花蓮地方法院檢察署檢察官偵查起訴。
    理  由
壹、程序部分
    本判決所引用之供述及非供述證據，被告及其辯護人對於各
    該證據能力均表示不爭執，本院審酌該等證據作成時之情況
    ，並無不當或有程序瑕疵，依法不得作為證據之情形，且與
    本案待證事實具有相當之關聯性，以之為證據尚無欠當，依
    法應認均具證據能力，合先敘明。
貳、實體部分
一、上開犯罪事實，業據上訴人即被告鄭仲儀於原審審理時供承
    不諱，核與告訴人曾泰菖指訴之情節相符，復有如附表所示
    之互助會會員證書影本6紙在卷可稽，足認被告之任意性自
    白與事實相符。按民間互助會已標取會款者（即一般所稱之
    死會），於標取會款後不問何人得標，至完會止，本有向會
    首按時交付會款（含標息）之義務，會首冒標會款時，除對
    於活會會員有冒標施詐（即佯稱某某人得標），使活會會員
    陷於錯誤，誤認係被冒標之人得標而交付會款，成立詐欺取
    財罪外，對於已標取會款之會員，因按時繳付會款本為其標
    取會款後之義務，並無施詐或使其陷於錯誤可言，自無成立
    詐欺罪之餘地，是已標取會款之會員對於嗣後會首之冒標會
    款，不能認係詐欺之被害人，最高法院92年度台上字第1138
    號判決意旨可資參照。揆諸上開最高法院判決意旨，被告詐
    欺取得之不法所得計算方式，應以如附表一所示活會會員因
    冒標而交付之會款計算，始為正確，併此敘明。
二、雖被告於本院審理時請求傳喚下列證人到庭作證，欲證實原
    判決所認定之如附表一所示部分犯罪事實，並非真實云云。
  (一)惟查：
  1.證人游進旺於本院審理時到庭證稱：伊有跟6個2萬元的會，
    有去被告家看開標，但被告都說別人寄標，伊也不知道是誰
    標的，沒有看到、只有聽到被告說誰得標，伊也沒有求證，
    之後就一直繼續給付會款等語（見本院卷(一)第177、178頁）
    。
  2.證人曾泰菖於本院審理時到庭證稱：開標時伊未到現場，一
    直信任被告並交付會款，不知道被告有沒有冒用伊或別人的
    名義去標，伊共跟14個會等語（見本院卷(一)第179、180頁）
    ；而證人賴秀鳳亦於本院審理時到庭證稱：伊是曾泰菖之妻
    ，伊大部分用伊先生的名義跟會，伊開標時沒到現場，被告
    於開標後打電話告知有人得標，但沒說是誰，之後伊開票給
    付會款，伊用自己的名義跟1會等語（見本院卷(一)第178、17
    9頁）。
  3.證人李宜樺於本院審理時到庭證稱：伊要用錢就會去現場用
    高額去標，伊去的時候，現場大都只有幾個人，沒有全部到
    場，伊奇怪的是，伊去現場2次投標後，被告於之後又投入
    標單，伊有跟4會，伊自己3會，伊妹妹1會等語（見本院卷
    (一)第180、181頁）。
  4.證人陳昌明於本院審理時到庭證稱：伊用伊跟伊女兒的名義
    跟會，被告尚欠伊約200餘萬，被告每月付伊3萬，已付50多
    萬，伊尚未與被告和解，原審卷第84頁應該是伊女婿簽的和
    解，因為伊女婿及其同事都是用伊的名義去跟會，但被告要
    跟伊和解伊不要，伊沒有去開標現場，是被告打電話告訴伊
    何時標會，並於開標後再打給伊或伊打去問得標金額，因為
    信任被告，所以從來沒有向被告求證何人得標等語（見本院
    卷(一)第181、182頁）。
  5.證人何昆儕於本院審理時到庭證稱：伊跟3個會，2個死會、
    1 個活會，被告尚欠伊3萬多元，本來約定每月還2萬元，後
    改為每月還1萬元，被告有照約定賠償伊的損失等語（見本
    院卷(一)第182、183頁）。
  6.證人周昆玉於本院審理時到庭證稱：被告有邀伊參加合會，
    但伊沒有跟會，也沒有授權被告在會單上寫伊名字標會，不
    知道會單上有伊的名字，沒有向被告標會、繳會錢等語（見
    本院卷(二)第4、5頁）。
  (二)從上開證人所證情詞分析，或可認為被告於案發後曾為彌補
    過錯而與被害人等成立和解，賠償部分損失，惟尚無從令人
    改弦認定被告確實未為附表一之冒標行為，況稽之證人周昆
    玉之前揭證詞，已使被告所辯：未冒用周昆玉名義冒標會款
    之說法，不攻自破。是由上開證人之證述可知，被告確有冒
    用證人周昆玉等人名義標取會款之事實，足生損害於告訴人
    曾泰菖等會員之權益無訛；此外，並有告訴人所提出之互助
    會會員證書、付款明細表、被告冒標人員及金額明細表（見
    臺灣花蓮地方法院檢察署98年度他字第72號卷第5頁至第29
    頁）及被告與被害人和解書及還款收據影本等件在卷可稽（
    見本院卷(一)第40頁至第148頁、原審卷第84頁至第89頁）；
    至證人陳榮興部分，因被告已捨棄聲請傳喚其到庭作證，而
    被告冒用陳榮興名義標取會款之犯罪事實，既已經被告於原
    審自白不諱（見原審卷第115頁至第118頁），在其未舉出更
    有利於己之事證前，即無從遽為被告有利之認定。
三、又被告上訴意旨辯稱：被告之不法所得計算方式，理應扣除
    被告冒標後，真正之權利人於其他會員得標時，該會期之標
    金尚須由被告補足之差額，始屬公允云云。惟查被告偽以他
    人名義冒標而取得其他活會會員交付之會款之同時，其他會
    員得標時，被告以被冒標人名義墊付之會款，其用途乃為避
    免冒標之情事啟人疑竇乃至東窗事發，核其性質，相當於為
    達其犯罪目的所支出之成本，自無由將被告該部分支出之標
    金於不法所得範圍內扣除計算，此部分辯解尚非有據，無足
    憑採。
四、綜上所述，被告犯如附表一所示各罪，事證均已明確，殊堪
    認定，應予依法論科。
五、論罪科刑：
  (一)按民間互助會會員標會時書寫之標單，一般均書寫金額及競
    標會員之姓名或代名，而未冠以「標單」字樣，固非刑法第
    210條之私文書，應屬紙上之文字，然依習慣足以表示該人
    出息若干參與競標用意之證明，核屬刑法第220條第1項以文
    書論之準私文書（最高法院87年度台非字第12號判決意旨參
    照）。被告冒用他人名義，偽填該人署名及標息金額，應屬
    足以表示被冒名標會之人欲以此標息競標文意之準私文書，
    嗣又行使參與競標，自足以生損害於被冒名標會之人，並使
    其他會員誤信該被冒名標會之人得標，而交付會款予被告。
    是核被告所為，係犯刑法第216條、第220條第1項、第210條
    之行使偽造私文書罪及同法第339條第1項之詐欺取財罪。被
    告偽造私文書（即偽造標單）後復持以行使，其偽造之低度
    行為應為行使之高度行為所吸收，不另論罪；又其在標單上
    偽載姓名，該姓名非僅標示作用而已，應為署押，惟被告偽
    造署押之行為，為偽造私文書之部分行為，亦不另論罪。又
    被告冒標得標後使數個活會會員陷於錯誤而交付會款之詐騙
    行為，各係以一行為侵害數法益，觸犯數詐欺取財罪，為同
    種想像競合犯。另牽連犯廢除後，應重新評價行為之概念，
    被告冒標行為，係出於一犯意實行一個犯罪行為，而侵害個
    人社會法益，該當於行使偽造私文書及詐欺取財2個構成要
    件，依想像競合犯論處，各從一重行使偽造私文書處斷。
  (二)按所謂接續犯係指行為人就同一犯罪構成事實，以單一行為
    之數個舉動接續進行，以實現一個犯罪構成要件，侵害同一
    法益，成立一個罪名而言，最高法院99年度台上字第6696號
    判決意旨可資參照，又參諸刑法修正刪除連續犯之立法意旨
    ，不能無限擴張接續犯之概念，除係同一日數次所為，因獨
    立性極為薄弱，尚屬接續犯外，非同日所為者，因各具獨立
    性，應單獨評價，亦有最高法院99年度台上字第6573號判決
    意旨可參。由上揭最高法院判決意旨可知，接續犯係指行為
    人以單一行為之數個舉動接續進行，以實現一個犯罪構成要
    件，侵害同一法益，成立一個罪名而言，且數個舉動在時空
    上須有相當之密接性，始可能評價為一犯罪行為下之數個接
    續舉動。詎原判決以被告共邀集6組互助會，認定每組互助
    會中多次冒標詐得會款如附表一編號1至6所示之犯罪行為與
    附表二編號1至6經本院查明後認應改判無罪之部分行為（後
    詳）均各屬接續行為，因而以其所邀集之1組互助會論以接
    續犯1罪，共僅論處6罪，忽略其各次冒標行為之時間均已相
    隔1至2月，各具獨立性，及其冒名得標之被害人眾多，其詐
    欺取財犯行所侵害之法益亦夥之事實，認事用法，顯有違誤
    ，自應就此成罪部分予以撤銷改判。
  (三)爰審酌被告並無前科，素行尚可，雖已坦承犯行，然其利用
    互助會會員對其之信賴，冒標會款，以達其詐欺取財之目的
    ，且其冒標次數眾多，總金額高達1,564萬1,100元，造成眾
    多互助會員之損失，殊屬非是；惟被告於案發後自知理虧，
    乃積極尋求和解善後，除極少數被害人仍不願與之和解外，
    絕大部分被害人均已與被告達成和解，被告並已陸續分期支
    付履行和解內容，有和解書1份及還款收據多紙在卷可稽，
    再參以被告係因經濟不景氣，致投資股票失利，加上其自身
    經營之五金行生意不佳，收支無法平衡，以會養會，致罹本
    件多次犯行等一切情狀，分別量處如主文第2項所示之刑，
    並定其應執行刑，及均諭知易科罰金之折算標準，以示懲儆
    。
  (四)又犯罪在中華民國96年4月24日以前者，除另有規定外，應
    依中華民國96年罪犯減刑條例之規定予以減刑。查被告於附
    表一編號1第1、2、3欄所載冒用周昆玉、陳太太（即陳榮興
    之妻）、張月雪等人名義標得會款之犯罪時點，分別係於95
    年12月5日、96年2月5日及96年3月5日，合於上開減刑條例
    之規定，依同條例第2條第1項第3款之規定，應予減刑2分之
    1，並均諭知易科罰金之折算標準。
  (五)至被告所偽造之標單（含其上偽造之各該簽名）並未扣案，
    因該標單係為標會所用，於開標後即已撕毀滅失，故該標單
    及其上所偽造之簽名，已毋庸再宣告沒收，附此敘明。
六、經撤銷改判無罪部分：
  (一)台灣花蓮地方法院檢察署檢察官之公訴意旨略以：被告於附
    表二所示之起標時間起自任會首，分別對外邀集如附表二所
    示互助會，每會均係20,000元，明知自96年初起，已無資力
    負擔參加如附表二所示互助會後應繳納之會款，竟基於意圖
    為自己不法所有，冒用如附表二所示之冒標人名義，參加如
    附表二所示之互助會，並向如附表二所示曾泰昌等活會會員
    謊稱上開不實開標結果，致使不知情之活會會員陷於錯誤，
    繳納如附表二所示之冒標會款予被告等語。
  (二)訊據被告於本院審理時堅決否認此部分犯行，辯稱：附表二
    所示之犯行部分，均經被害人同意或事前借名標會，並無冒
    標情事等語。公訴人認被告涉犯此部分犯行，無非係以被告
    已就上開犯行供承不諱，經核並與告訴人曾泰菖指訴之情節
    相符，復有如附表二所示之互助會證書影本在卷可稽，為其
    論據。
  (三)被告除於本院審理時積極否認涉有公訴人所指此部分犯行外
    ，並聲請傳喚下列證人，希冀證明其此部分辯解為真。
  1.證人沈美蘭於本院審理時證稱：伊有跟過被告的會，1陣2會
    、1陣2會、1陣1會，共5會，其中伊自己有標1會，但忘了是
    哪1組會，其他4會是伊姐夫（即被告）發落，伊沒有到開標
    現場，是伊打電話給被告，其他4個會是被告要借伊的名義
    去標，伊有答應被告，被告只有說要借伊名義去標，但沒有
    告訴伊得標情形及金額，97年8月15日的會，被告有說要借
    用伊的名義去標，伊也同意等語（見本院卷(二)第6、7頁）。
    查證人沈美蘭於被告起標之附表二編號1之互助會中參與2會
    、編號2之互助會中參與1會、編號5之互助會中參與1會（即
    起訴書附表編號1、2、5所示沈美蘭部分），則參諸上開證
    述內容，被告既經證人沈美蘭同意借其名義投標，與被告所
    辯吻合，即無冒標之情形，並未致生損害於沈美蘭，尚無法
    認定被告此部分犯行。
  2.證人楊文欽於本院審理時到庭證稱：95年至97年伊沒有參加
    被告的合會，沒有繳過會錢給被告，也沒有收過別人的會錢
    ，被告於94年就借伊的名義標會，伊想伊與被告認識那麼多
    年，就借被告標，伊另外還借被告180餘萬元，被告是借用
    伊名義去標會等語（見本院卷(二)第9、10頁）。查證人楊文
    欽於被告起標之附表二編號1之互助會中參與1會（即起訴書
    附表編號1所示楊文欽部分），則參諸上開證述內容，被告
    既經證人楊文欽同意借其名義投標，並自負其責，與被告所
    辯相符，即無冒標情事，並未致生損害於楊文欽，尚無法認
    定被告涉及此犯行。
  3.證人林建霖於本院審理時到庭證稱：伊有跟過被告的會，詳
    細時間忘記了，約有10幾年，之前跟的會都有領到合會金，
    伊知道有跟過原判決附表編號1、2所載的合會，但伊對金錢
    沒概念，都是伊太太（林建霖前妻朱素芬）在處理，所以不
    清楚何時得標、標到多少錢，伊都有付死會會錢等語（見本
    院卷(二)第68頁至第70頁）；證人朱素芬則於本院審理時證稱
    ：林建霖是伊前夫，95年至97年間跟過2個會，但是用何人
    名義去跟，伊忘記了，這2會伊有去標，自己去拿，標到的
    會錢也是伊前夫用的，95年10月5日被告起的會，伊自己沒
    有跟等語（見本院卷(二)第8、9頁）；而證人林振忠亦到庭證
    稱：林建霖是原來太監雞的老闆，伊是林建霖僱請的會計兼
    外場經理，伊認識被告。上訴卷(二)第17頁估價單上字跡應該
    是被告寫的，伊認得被告字跡，當初那個會是伊老闆朱素芬
    叫伊去標會，會錢也是伊去拿的，（第17頁）估價單上係伊
    具名簽收的，是老闆（朱素芬）叫伊去拿他標會的會款，伊
    記得是開票。關於新秀農會0000000號支票部分，時間太久
    了，伊有收到支票，但不確定是不是這張，湯佑香是伊太太
    ，因為湯佑香有新秀農會的帳戶，所以直接存入湯佑香帳戶
    ，伊再去領出來給伊老闆（朱素芬），金額多少伊不記得，
    應該是40幾萬元等語（見本院卷(二)第127頁至第130頁）；證
    人林健璋則在庭證稱：伊於95年11月間在太監雞任外場人員
    ，伊認識被告，上訴卷(二)第16頁之估價單是被告寫給伊的，
    （第16頁）估價單上的簽名是伊簽的，伊代收這張支票所以
    簽名，伊大概知道這張支票的用途應該是會款，收受支票後
    伊有將該支票交給朱素芬。關於新秀農會0000000號支票部
    分，伊沒有印象當初拿的是不是這張支票，應該是被告送來
    餐廳的等語（見本院卷(二)第130、131頁）綦詳，且與被告所
    辯尚無歧異之處。由上開諸證人之證述內容以觀，證人朱素
    芬既係自己投標、支付會款並委託其員工代為領取互助會款
    ，而非被告冒用其前夫林建霖名義投標及取款，自不構成犯
    罪，是亦難認被告涉犯如附表二編號1、編號2（即起訴書附
    表編號1、2）所列冒標林建霖部分之犯行。
  4.證人陳樹榮於本院審理時到庭證稱：伊是被告的岳父，96年
    7月那組會伊有跟了2會，伊沒有去標，但伊有同意讓被告去
    標，等伊要用錢的時候被告再給伊，後面死會的錢是伊繳的
    ，96年11月那組會被告有聯絡伊，伊有同意讓被告去標，後
    面死會的錢是伊繳的，95年11月5日起的會，伊確有參加如
    會單所載之會數等語（見本院卷(二)第71頁至第73頁、第199
    頁）；又證人陳聰亮（即陳樹榮之子）於本院審理時亦證稱
    ：伊總共跟了2會，從96年7月開始，1會2萬元，伊沒有標，
    都是伊父親在處理，所以不清楚內容，會錢都是伊父親出的
    等語（見本院卷(二)第176、177頁）綦詳，核與被告所辯尚屬
    吻合。參諸上開證述內容，被告既經證人陳樹榮、陳聰亮同
    意借其名義投標，並自負其責，未致生損害於陳樹榮及陳聰
    亮，即無法認定公訴人所指被告此部分犯行（即起訴書附表
    編號2所列陳樹榮、編號4所列陳聰亮及陳樹榮部分）。
  5.證人陳文隆於本院審理時到庭證稱：被告是伊親弟弟，97年
    3月間本來有跟被告1會，其後伊弟陳文輝本來要跟1會，但
    有困難，因此轉給伊，伊總共跟了2會，被告說他有困難，
    因此伊同意讓被告標等語（見本院卷(二)第72頁）。參諸上開
    證述內容，被告既經證人陳文隆同意借其名義投標，並自負
    其責，與被告所辯尚稱相符，即無冒標情事，並未致生損害
    於陳文隆，尚無法認定被告涉及此部分犯行（即起訴書附表
    編號6所列陳文隆部分）。
  (四)其他公訴人所指被告未具名冒標之犯行部分（含起訴書附表
    編號1之4次、編號2之4次及編號3之1次）：查原審檢察官僅
    依據被告之書面自白而認定其未具名冒標，亦涉有詐欺取財
    及行使偽造私文書之犯行，然以此部分不惟被冒標之被害人
    身份未能特定，迄未據公訴人進一步查明舉證，且綜觀全卷
    ，此部分亦只有被告之自白而已，欠缺其他積極事證加以佐
    證其此部分自白為真，而足認定被告確實涉有上開不法犯行
    。
  (五)綜上所析，上開附表二所示各次犯行部分，即無從為被告有
    罪之認定，原審遽將該附表二部分併予認定入罪，非無違誤
    。被告就此部分上訴請求改判無罪，非無理由，自應予以撤
    銷改判，為被告附表二所列各次犯行無罪之諭知，始符法制
    。
據上論斷，應依刑事訴訟法第369條第1項前段、第364條、第299
條第1項前段、第301條第1項，刑法第216條、第220條第1項、第
210條、第339條第1項、第55條、第41條第1項前段、第8項、第
51條第5款，刑法施行法第1條之1，中華民國96年罪犯減刑條例
第2條第1項第3款、第7條，判決如主文。
本案經檢察官崔紀鎮到庭執行職務。
中    華    民    國    99    年    11    月    19    日
                  刑事庭審判長法  官 謝志揚
                              法  官 林慶煙
                              法  官 張健河
以上正本證明與原本無異。
如不服本判決，應於收受送達後10日內向本院提出上訴書狀，其
未敘述理由者，並得於提起上訴狀後10日內向本院補提理由書（
均須按他造當事人之人數附繕本）「切勿逕送上級法院」。
告訴人或被害人如對於本判決不服者，應具備理由請求檢察官上
訴，其上訴期間之計算係以檢察官收受判決正本之日期為準。
中    華    民    國    99    年    11    月    19    日
                              書記官 徐文彬
附錄本判決論罪之法律條文：
中華民國刑法第210條：
偽造、變造私文書，足以生損害於公眾或他人者，處5 年以下有
期徒刑。
中華民國刑法第216條：
行使第210條至第215條之文書者，依偽造、變造文書或登載不實
事項或使登載不實事項之規定處斷。
中華民國刑法第220條第1項：
在紙上或物品上之文字、符號、圖畫、照像，依習慣或特約，足
以為表示其用意之證明者，關於本章及本章以外各罪，以文書論
。
中華民國刑法第339條第1項：
意圖為自己或第三人不法之所有，以詐術使人將本人或第三人之
物交付者，處5年以下有期徒刑、拘役或科或併科1千元以下罰金
。
附表一：有罪部分
┌─┬────┬──────┬────┬───────────┬───────────┐
│編│起標日期│冒標時間    │冒標姓名│詐得會款金額（活會會員│        宣告刑        │
│號│        │            │        │繳納會款×活會會員人數│                      │
│  │        │            │        │）                    │                      │
├─┼────┼──────┼────┼───────────┼───────────┤
│1 │95年10月│95年12月5日 │周昆玉  │46萬4000元【（2萬元-40│鄭仲儀犯行使偽造私文書│
│  │5日（共 │            │        │00元）×29人】        │罪，處有期徒刑肆月，如│
│  │30會）  │            │        │                      │易科罰金，以新台幣壹仟│
│  │        │            │        │                      │元折算壹日。減為有期徒│
│  │        │            │        │                      │刑貳月，如易科罰金，以│
│  │        │            │        │                      │新台幣壹仟元折算壹日。│
│  │        ├──────┼────┼───────────┼───────────┤
│  │        │96年2月5日  │陳太太  │49萬2800元【（2萬元-24│鄭仲儀犯行使偽造私文書│
│  │        │            │（即陳榮│00元）×28人】        │罪，處有期徒刑肆月，如│
│  │        │            │興之妻）│                      │易科罰金，以新台幣壹仟│
│  │        │            │        │                      │元折算壹日。減為有期徒│
│  │        │            │        │                      │刑貳月，如易科罰金，以│
│  │        │            │        │                      │新台幣壹仟元折算壹日。│
│  │        ├──────┼────┼───────────┼───────────┤
│  │        │96年3月5日  │張月雪  │47萬400元【（2萬元-320│鄭仲儀犯行使偽造私文書│
│  │        │            │        │0元）×28人】         │罪，處有期徒刑肆月，如│
│  │        │            │        │                      │易科罰金，以新台幣壹仟│
│  │        │            │        │                      │元折算壹日。減為有期徒│
│  │        │            │        │                      │刑貳月，如易科罰金，以│
│  │        │            │        │                      │新台幣壹仟元折算壹日。│
│  │        ├──────┼────┼───────────┼───────────┤
│  │        │96年5月5日  │周昆玉  │46萬4400元【（2萬元-28│鄭仲儀犯行使偽造私文書│
│  │        │            │        │00元）×27人】        │罪，處有期徒刑肆月，如│
│  │        │            │        │                      │易科罰金，以新台幣壹仟│
│  │        │            │        │                      │元折算壹日。          │
│  │        ├──────┼────┼───────────┼───────────┤
│  │        │96年7月5日  │張月雪  │47萬3200元【（2萬元-18│鄭仲儀犯行使偽造私文書│
│  │        │            │        │00元）×26人】        │罪，處有期徒刑肆月，如│
│  │        │            │        │                      │易科罰金，以新台幣壹仟│
│  │        │            │        │                      │元折算壹日。          │
│  │        ├──────┼────┼───────────┼───────────┤
│  │        │96年10月5日 │陳太太  │43萬5000元【（2萬元-26│鄭仲儀犯行使偽造私文書│
│  │        │            │（即陳榮│00元）×25人】        │罪，處有期徒刑肆月，如│
│  │        │            │興之妻）│                      │易科罰金，以新台幣壹仟│
│  │        │            │        │                      │元折算壹日。          │
├─┼────┼──────┼────┼───────────┼───────────┤
│2 │95年11月│96年5月5日  │張小姐  │52萬2000元【（2萬元-20│鄭仲儀犯行使偽造私文書│
│  │5日（共 │            │（即張月│00元）×29人】        │罪，處有期徒刑伍月，如│
│  │33會）  │            │雪）    │                      │易科罰金，以新台幣壹仟│
│  │        │            │        │                      │元折算壹日。          │
│  │        ├──────┼────┼───────────┼───────────┤
│  │        │96年6月5日  │周昆玉  │51萬400元【（2萬元-240│鄭仲儀犯行使偽造私文書│
│  │        │            │        │0元）×29人】         │罪，處有期徒刑伍月，如│
│  │        │            │        │                      │易科罰金，以新台幣壹仟│
│  │        │            │        │                      │元折算壹日。          │
│  │        ├──────┼────┼───────────┼───────────┤
│  │        │96年11月5日 │張小姐  │46萬200元【（2萬元-230│鄭仲儀犯行使偽造私文書│
│  │        │            │（即張月│0元）×26人】         │罪，處有期徒刑肆月，如│
│  │        │            │雪）    │                      │易科罰金，以新台幣壹仟│
│  │        │            │        │                      │元折算壹日。          │
│  │        ├──────┼────┼───────────┼───────────┤
│  │        │97年2月5日  │周昆玉  │42萬5000元【（2萬元-30│鄭仲儀犯行使偽造私文書│
│  │        │            │        │00元）×25人】        │罪，處有期徒刑肆月，如│
│  │        │            │        │                      │易科罰金，以新台幣壹仟│
│  │        │            │        │                      │元折算壹日。          │
├─┼────┼──────┼────┼───────────┼───────────┤
│3 │96年4月 │96年5月10日 │陳太太  │59萬8500元【（2萬元-29│鄭仲儀犯行使偽造私文書│
│  │10日（共│            │（即陳榮│00元）×35人】        │罪，處有期徒刑伍月，如│
│  │36會）  │            │興之妻）│                      │易科罰金，以新台幣壹仟│
│  │        │            │        │                      │元折算壹日。          │
│  │        ├──────┼────┼───────────┼───────────┤
│  │        │96年6月10日 │周昆玉  │61萬2500元【（2萬元-25│鄭仲儀犯行使偽造私文書│
│  │        │            │        │00元）×35人】        │罪，處有期徒刑陸月，如│
│  │        │            │        │                      │易科罰金，以新台幣壹仟│
│  │        │            │        │                      │元折算壹日。          │
│  │        ├──────┼────┼───────────┼───────────┤
│  │        │96年8月10日 │周昆玉  │59萬5000元【（2萬元-25│鄭仲儀犯行使偽造私文書│
│  │        │            │        │00 元）×34人】       │罪，處有期徒刑伍月，如│
│  │        │            │        │                      │易科罰金，以新台幣壹仟│
│  │        │            │        │                      │元折算壹日。          │
│  │        ├──────┼────┼───────────┼───────────┤
│  │        │96年9月10日 │陳榮興  │58萬1400元【（2萬元-29│鄭仲儀犯行使偽造私文書│
│  │        │            │        │00元）×34人】        │罪，處有期徒刑伍月，如│
│  │        │            │        │                      │易科罰金，以新台幣壹仟│
│  │        │            │        │                      │元折算壹日。          │
│  │        ├──────┼────┼───────────┼───────────┤
│  │        │97年3月10日 │張小姐  │49萬8800元【（2萬元-28│鄭仲儀犯行使偽造私文書│
│  │        │            │（即張月│00元）×29人】        │罪，處有期徒刑肆月，如│
│  │        │            │雪）    │                      │易科罰金，以新台幣壹仟│
│  │        │            │        │                      │元折算壹日。          │
│  │        ├──────┼────┼───────────┼───────────┤
│  │        │97年5月10日 │陳太太  │47萬8800元【（2萬元-29│鄭仲儀犯行使偽造私文書│
│  │        │            │（即陳榮│00元）×28人】        │罪，處有期徒刑肆月，如│
│  │        │            │興之妻）│                      │易科罰金，以新台幣壹仟│
│  │        │            │        │                      │元折算壹日。          │
│  │        ├──────┼────┼───────────┼───────────┤
│  │        │97年6月10日 │陳榮興  │47萬8800元【（2萬元-29│鄭仲儀犯行使偽造私文書│
│  │        │            │        │00元）×28人】        │罪，處有期徒刑肆月，如│
│  │        │            │        │                      │易科罰金，以新台幣壹仟│
│  │        │            │        │                      │元折算壹日。          │
├─┼────┼──────┼────┼───────────┼───────────┤
│4 │96年7月 │96年10月15日│張小姐  │52萬2000元【（2萬元-26│鄭仲儀犯行使偽造私文書│
│  │15日（共│            │（即張月│00元）×30人】        │罪，處有期徒刑伍月，如│
│  │33會）  │            │雪）    │                      │易科罰金，以新台幣壹仟│
│  │        │            │        │                      │元折算壹日。          │
│  │        ├──────┼────┼───────────┼───────────┤
│  │        │96年11月15日│陳榮興  │49萬8000元【（2萬元-34│鄭仲儀犯行使偽造私文書│
│  │        │            │        │00元）×30人】        │罪，處有期徒刑肆月，如│
│  │        │            │        │                      │易科罰金，以新台幣壹仟│
│  │        │            │        │                      │元折算壹日。          │
│  │        ├──────┼────┼───────────┼───────────┤
│  │        │97年2月15日 │陳太太  │47萬6000元【（2萬元-30│鄭仲儀犯行使偽造私文書│
│  │        │            │（即陳榮│00元）×28人】        │罪，處有期徒刑肆月，如│
│  │        │            │興之妻）│                      │易科罰金，以新台幣壹仟│
│  │        │            │        │                      │元折算壹日。          │
│  │        ├──────┼────┼───────────┼───────────┤
│  │        │97年3月15日 │陳榮興  │49萬5600元【（2萬元-23│鄭仲儀犯行使偽造私文書│
│  │        │            │        │00元）×28人】        │罪，處有期徒刑肆月，如│
│  │        │            │        │                      │易科罰金，以新台幣壹仟│
│  │        │            │        │                      │元折算壹日。          │
│  │        ├──────┼────┼───────────┼───────────┤
│  │        │97年6月15日 │張小姐  │44萬5500元【（2萬元-35│鄭仲儀犯行使偽造私文書│
│  │        │            │（即張月│00元）×27人】        │罪，處有期徒刑肆月，如│
│  │        │            │雪）    │                      │易科罰金，以新台幣壹仟│
│  │        │            │        │                      │元折算壹日。          │
│  │        ├──────┼────┼───────────┼───────────┤
│  │        │97年8月15日 │陳太太  │46萬1700元【（2萬元-29│鄭仲儀犯行使偽造私文書│
│  │        │            │（即陳榮│00元）×27人】        │罪，處有期徒刑肆月，如│
│  │        │            │興之妻）│                      │易科罰金，以新台幣壹仟│
│  │        │            │        │                      │元折算壹日。          │
├─┼────┼──────┼────┼───────────┼───────────┤
│5 │97年3月 │97年4月15日 │陳榮興  │52萬4800元【（2萬元-36│鄭仲儀犯行使偽造私文書│
│  │15日（共│            │        │00元）×32人】        │罪，處有期徒刑伍月，如│
│  │33會）  │            │        │                      │易科罰金，以新台幣壹仟│
│  │        │            │        │                      │元折算壹日。          │
│  │        ├──────┼────┼───────────┼───────────┤
│  │        │97年7月15日 │張月雪  │51萬元【（2萬元-3000元│鄭仲儀犯行使偽造私文書│
│  │        │            │        │）×30人】            │罪，處有期徒刑伍月，如│
│  │        │            │        │                      │易科罰金，以新台幣壹仟│
│  │        │            │        │                      │元折算壹日。          │
│  │        ├──────┼────┼───────────┼───────────┤
│  │        │97年9月15日 │張月雪  │49萬5000元【（2萬元-35│鄭仲儀犯行使偽造私文書│
│  │        │            │        │00元）×30人】        │罪，處有期徒刑肆月，如│
│  │        │            │        │                      │易科罰金，以新台幣壹仟│
│  │        │            │        │                      │元折算壹日。          │
│  │        ├──────┼────┼───────────┼───────────┤
│  │        │97年10月15日│周昆玉  │48萬9000元【（2萬元-37│鄭仲儀犯行使偽造私文書│
│  │        │            │        │00元）×30人】        │罪，處有期徒刑肆月，如│
│  │        │            │        │                      │易科罰金，以新台幣壹仟│
│  │        │            │        │                      │元折算壹日。          │
├─┼────┼──────┼────┼───────────┼───────────┤
│6 │97年3月 │97年3月30日 │陳榮興  │56萬元【（2萬元-2500元│鄭仲儀犯行使偽造私文書│
│  │30日（共│            │        │）×32人】            │罪，處有期徒刑伍月，如│
│  │33會）  │            │        │                      │易科罰金，以新台幣壹仟│
│  │        │            │        │                      │元折算壹日。          │
│  │        ├──────┼────┼───────────┼───────────┤
│  │        │97年4月30日 │周昆玉  │54萬7200元【（2萬元-29│鄭仲儀犯行使偽造私文書│
│  │        │            │        │00元）×32人】        │罪，處有期徒刑伍月，如│
│  │        │            │        │                      │易科罰金，以新台幣壹仟│
│  │        │            │        │                      │元折算壹日。          │
│  │        ├──────┼────┼───────────┼───────────┤
│  │        │97年5月30日 │陳榮興  │53萬1200元【（2萬元-34│鄭仲儀犯行使偽造私文書│
│  │        │            │        │00元）×32人】        │罪，處有期徒刑伍月，如│
│  │        │            │        │                      │易科罰金，以新台幣壹仟│
│  │        │            │        │                      │元折算壹日。          │
│  │        ├──────┼────┼───────────┼───────────┤
│  │        │97年8月30日 │周昆玉  │52萬3900元【（2萬元-31│鄭仲儀犯行使偽造私文書│
│  │        │            │        │00元）×31人】        │罪，處有期徒刑伍月，如│
│  │        │            │        │                      │易科罰金，以新台幣壹仟│
│  │        │            │        │                      │元折算壹日。          │
├─┴────┴──────┴────┴───────────┴───────────┤
│上開有罪部分被告所詐得會款合計新臺幣1,564萬1,100元。                              │
└──────────────────────────────────────────┘
附表二：改判無罪部分
┌─┬────┬──────┬────┬──────┐
│編│起標日期│得標時間    │ 得標人 │  說  明    │
│號│        │            │ 姓  名 │            │
│  │        │            │        │            │
├─┼────┼──────┼────┼──────┤
│1 │95年10月│95年11月5日 │林建霖  │自己參與標會│
│  │5日（共 │            │        │並非冒標。  │
│  │30會）  ├──────┼────┼──────┤
│  │        │96年8月5日  │沈美蘭  │同意被告借其│
│  │        │            │        │名義投標。  │
│  │        ├──────┼────┼──────┤
│  │        │96年12月5日 │沈美蘭  │同意被告借其│
│  │        │            │        │名義投標。  │
│  │        ├──────┼────┼──────┤
│  │        │97年1月5日  │楊文欽  │同意被告借其│
│  │        │            │        │名義投標。  │
│  │        ├──────┼────┼──────┤
│  │        │97年3月5日  │未具名冒│詳如判決理由│
│  │        │            │標      │欄所述。    │
│  │        ├──────┼────┼──────┤
│  │        │97年4月5日  │未具名冒│詳如判決理由│
│  │        │            │標      │欄所述。    │
│  │        ├──────┼────┼──────┤
│  │        │97年6月5日  │未具名冒│詳如判決理由│
│  │        │            │標      │欄所述。    │
│  │        ├──────┼────┼──────┤
│  │        │97年8月5日  │未具名冒│詳如判決理由│
│  │        │            │標      │欄所述。    │
├─┼────┼──────┼────┼──────┤
│2 │95年11月│95年12月5日 │陳樹榮  │同意被告借其│
│  │5日（共 │            │        │名義投標。  │
│  │33會）  ├──────┼────┼──────┤
│  │        │96年1月5日  │林建霖  │自己參與標會│
│  │        │            │        │並非冒標。  │
│  │        ├──────┼────┼──────┤
│  │        │96年9月5日  │陳樹榮  │同意被告借其│
│  │        │            │        │名義投標。  │
│  │        ├──────┼────┼──────┤
│  │        │97年1月5日  │沈美蘭  │同意被告借其│
│  │        │            │        │名義投標。  │
│  │        ├──────┼────┼──────┤
│  │        │97年3月5日  │未具名冒│詳如判決理由│
│  │        │            │標      │欄所述。    │
│  │        ├──────┼────┼──────┤
│  │        │97年6月5日  │未具名冒│詳如判決理由│
│  │        │            │標      │欄所述。    │
│  │        ├──────┼────┼──────┤
│  │        │97年8月5日  │未具名冒│詳如判決理由│
│  │        │            │標      │欄所述。    │
│  │        ├──────┼────┼──────┤
│  │        │97年9月5日  │未具名冒│詳如判決理由│
│  │        │            │標      │欄所述。    │
├─┼────┼──────┼────┼──────┤
│3 │96年4月 │97年9月10日 │未具名冒│詳如判決理由│
│  │10日（共│            │標      │欄所述。    │
│  │36會）  │            │        │            │
├─┼────┼──────┼────┼──────┤
│4 │96年4月 │97年4月15日 │陳聰亮  │由陳樹榮代為│
│  │10日（共│            │        │處理。      │
│  │36會）  ├──────┼────┼──────┤
│  │        │97年7月15日 │陳樹榮  │同意被告以其│
│  │        │            │        │名義標會。  │
│  │        ├──────┼────┼──────┤
│  │        │97年9月15日 │陳樹榮  │同意被告以其│
│  │        │            │        │名義標會。  │
│  │        ├──────┼────┼──────┤
│  │        │97年10月15日│陳聰亮  │由陳樹榮代為│
│  │        │            │        │處理。      │
├─┼────┼──────┼────┼──────┤
│5 │97年3月 │97年8月15日 │沈美蘭  │同意被告以其│
│  │15日（共│            │        │名義標會。  │
│  │33會）  │            │        │            │
├─┼────┼──────┼────┼──────┤
│6 │97年3月 │97年6月30日 │陳文隆  │同意被告以其│
│  │30日（共│            │        │名義標會。  │
│  │33會）  ├──────┼────┼──────┤
│  │        │97年9月30日 │陳文隆  │同意被告以其│
│  │        │            │        │名義標會。  │
└─┴────┴──────┴────┴──────┘

司法院資訊處製作；財團法人民間司法改革基金會備份。
